臺灣士林地方法院刑事判決　　　　　　　　　　　　　九十三年度易字第二八七號
　　公　訴　人　臺灣士林地方法院檢察署檢察官
　　被　　　告　甲○○
右列被告因傷害等案件，經檢察官提起公訴（九十二年度調偵字第五九二號），本院
判決如左：
    主  　　文
甲○○以加害生命之事，恐嚇他人致生危害於安全，處有期徒刑貳月，如易科罰金，
以參佰元折算壹日。
被訴毀損及傷害部分，公訴不受理。
    事  　　實
壹、有罪部分
一、甲○○與丙○○、戊○○、陳昱崧及乙○○等人均為親戚關係，但平日相處並非
    和睦。甲○○因認其土地長期遭丙○○等人佔用，心生不滿，於民國（下同）九
    十二年六月二十日晚上七時三十分許，騎乘不詳車號之機車前往台北市○○區○○路二號戊○○住處，趁其酒後壯膽大聲鳴按喇叭，並即騎車猛力撞擊乙○○所
    有車號０００六—ＦＬ自小客車後保險桿，致後保險桿左側斷裂而不堪使用（毀
    損部分已據撤回告訴，詳後述），乙○○之夫丁○○發現該車遭撞擊乃下車察看
    ，甲○○即大聲喝斥並推擠丁○○，嗣乙○○之父陳昱崧、母戊○○聽聞屋外之
　　爭吵聲外出查看並欲加以勸阻時，甲○○竟基於傷害之概括犯意，先揮拳毆打戊○○臉部，使其因此受有下唇內側二公分撕裂傷，戊○○之公公丙○○見狀亦斥
　　責甲○○不該打人時，甲○○復轉而以腳踹踢丙○○使其跌倒在地，因此受有左
  　大腿及右膝多處擦傷及挫傷（甲○○傷害二人部分均據撤回告訴，詳後述）。嗣
    經陳昱崧、陳銘全兄弟制止甲○○並報警前往處理後，甲○○始悻然離去。詎警
    方離去後，甲○○仍心有未甘，又騎乘機車至台北市○○區○○路二號之一丙○○之住處外，基於恐嚇之犯意，向其咆哮恫稱：「你給我出來，如不出來要讓你
    死，我要回去拿傢伙給你砰砰」等語，使丙○○心生畏怖，致生危害於其生命之
　　安全，嗣經警方又據報而查獲。
二、案經乙○○、戊○○及丙○○訴由台北市政府警察局北投分局報請台灣士林地方
    法院檢察署檢察官偵查起訴。
    理  　　由
一、訊據被告甲○○僅坦承有於右揭時地前往告訴人丙○○之住處，但矢口否認有何
    恐嚇安全之犯行，辯稱其被陳昱崧等人打的壓在地上，怎麼可能講那些話等語。
    惟查，被告確有於右揭時地恐嚇告訴人生命安全之事實，業據告訴人迭於警訊及
    偵、審時指述綦詳，且始終不移其詞，核與證人陳昱崧於偵查時證稱：「我看見
    高（景鴻）騎機車往溫的車子撞，我看見他撞了五、六下。那時高已經喝醉，沒
    有理智，他就一直揮手。高就揮拳往謝的臉上打。高就往我爸的腳踢下去。我們
    二人就在地上打滾。後來警察來要將高帶上警車時，高趁機跑掉。過了約十幾分
    鐘，高又騎機車出來，在丙○○的門口叫囂，他叫丙○○出來，如果不出來，就
    要讓他死，他說他要回去拿傢伙，之後他就騎車走了」等語（偵卷頁二五），證
    人陳銘全則證述：「我看見高將車子停在溫的車子後面，我看見崧、謝在二號門
    口，雙方在馬路上吵起來，在接近二號門口時，高揮拳打謝的臉，之後我爸出來
    ，說高怎麼可以打人，高就踢我爸的大腿，我爸就倒在地上，我就將我爸拉起來
    ，後來是我大哥陳昱崧將高壓在地上，不讓他動，高那天酒味很重。那天我離開
    前聽到高說要將他放開，並說要拿槍砰砰」等語（偵卷頁二六），證人戊○○亦
    於本院審理時結證稱：「被告第一次與第二次來我家相隔大約半小時，他又來我
    家咆哮，他說要拿傢伙來殺我們，我們就很害怕打電話去警局，被告當時在門口
    叫我們出去，他說要拿傢伙殺我們」等語（九十三年六月七日審理筆錄），互核
    情節均屬相符，而證人與被告素無仇怨，不致無故誣攀被告，其所證與事實應屬
    相符，堪可採信，此外復有警方受理各類案件紀錄表、警員工作紀錄簿等件在卷
    可按，復參以本件係被告主動前往告訴人及證人等人家中尋釁，被告亦不否認其
    於酒後藉勢找其等理論，則於雙方衝突時口出惡言，亦非有違一般社會生活經驗
    等情，被告上揭所辯，核係事後卸責之詞，不足採信，本件事證已臻明確，被告
    犯行足堪認定。
二、核被告所為，係犯刑法第三百零五條之恐嚇危害安全罪。爰審酌被告並無（有期
    徒刑）之前科，素行尚稱良好，僅因土地糾紛而恐嚇其家族長輩之告訴人，實屬
    不該，告訴人因顧全家族成員間之和諧，均已願就其所受傷害行為撤回告訴，但
    被告卻仍矢口否認其犯行，顯見毫無悔意，態度不佳並其犯罪之目的、手段及所
    生危害等一切情狀，量處如主文所示之刑，並諭知易科罰金之折算標準。
貳、不受理部分
一、按告訴乃論之罪，告訴人於第一審辯論終結前得撤回其告訴，又告訴經撤回者，
    應諭知不受理之判決，刑事訴訟法第二百三十八條第一項、第三百零三條第三款
    分別定有明文。
二、查本件告訴人乙○○告訴被告毀損案件，戊○○、丙○○告訴被告傷害案件，公
    訴人認分別係觸犯刑法第三百五十四條之毀損罪及同法第二百七十七條第一項之
    傷害罪，依同法第三百五十七條及第二百八十七條前段之規定，均須告訴乃論，
    茲據告訴人撤回告訴，有本院準備程序及審理筆錄各一紙在卷可按，揆諸上揭說
    明，本件就毀損及傷害部分，爰不經言詞辯論，逕為諭知不受理之判決。
據上論斷，應依刑事訴訟法第二百九十九條第一項前段、第三百零三條第三款、第三
百零七條，刑法第三百零五條、第四十一條第一項，罰金罰鍰提高標準條例第一條前
段、第二條，判決如主文。
本案經檢察官王巧玲到庭執行職務。
中      華      民      國　　九十三　　年　　　七　　　月　　　三十　　日
    　　                          臺灣士林地方法院刑事第六庭
                                      審判長法  官  趙  文  卿
                                            法  官  李  昆  霖
                                            法  官  朱  光  仁
右正本證明與原本無異。
如不服本判決，應於送達後十日內，向本院提出上訴狀。
                                            書記官  劉  政  惠
中      華      民      國　　九十三　　年　　　七　　　月　　　三十　　日
附錄本案論罪科刑法條之依據：
刑法第三百零五條
  以加害生命、身體、自由、名譽、財產之事，恐嚇他人致生危害於安全者，處二年
  以下有期徒刑、拘役或三百元以下罰金。
